# 求教，关于投资活动现金流本金和利息列报

提问人：wangjiao0451 时间：2020-12-18 08:05:06
陈版：
疑问：某IPO公司金融资产有银行理财（随时可以赎回和购买）、国债、股票、基金、可转债等，如果按现金流准则，银行理财、国债的本金本金应在收回投资收到的现金列式，对应的持有和处置时的利息在取得投资收益收到的现金金列式，股票、基金、可转债收回时本金和收益均在收回投资收到的现金列示，股票、基金、可转债持有期间获得的收益在取得投资收益收到的现金列式，不知这样的理解是否正确？
关于此条准则，不是很明白，为什么有本金和收益共同在收回投资收到的现金列式和本金和收益要分别在收回投资和取得投资收益收到的现金列式？原理是什么呢？望陈版指教。
附：相关现金流准则，收回投资收到的现金反映企业出售、转让或到期收回除现金等价物以外的交易性金融资产、债权投资、其他权益工具投资、长期股权投资等收到的现金。不包括债权性投资收回的利息、收回的非现金资产，以及处置子公司及其他营业单位收到的现金净额。取得投资收益收到的现金反映企业因股权性投资而分得的现金股利、因债权性投资而取得的利息收入。

回答人：chenyiwei
1 、可以这样理解。
2 、个人理解这样规定的逻辑是：对该金融产品的发行方之外的第三方转让金融产品，相关现金流均作为“收回投资收到的现金”，此时再区分收回款项中包含的累计利息和转让差价收益比较复杂，也无必要；其他情形，能够明确区分所收回的款项中的本金、利息成分的（此时应无买卖差价），则区分“收回投资收到的现金”和“取得投资收益收到的现金”。